Lydia Kanoun

Mon expérience de près de trois années dans un cabinet d'audit et de conseil m'a donné l'opportunité de travailler dans un premier temps dans le domaine du conseil ; le secteur public et le développement international en particulier. J'ai par la suite intégré le département Audit au sein duquel j'ai eu la possibilité d'intervenir sur des dossiers à dimension internationale auprès de clients issus de divers secteurs d'activités. Forte des compétences techniques et méthodologiques acquises, je suis aujourd'hui animée par le désir d'accroître celles-ci en les mettant au service de nouveaux défis professionnels.



lydia.kan@hotmail.fr

+213554660976

Alger, Algérie

lydia-kanoun

Experiences

09/2020 - présent Alger

Auditeur Senior

PwC Algérie

- Audit légal auprès d'entreprise de divers secteurs d'activités.
- . Revue du contrôle interne : revue des business process, identification des risques et des contrôles pertinents, proposition de recommandations visant à améliorer le dispositif de contrôle interne en place (environnements SOX et ISA).
- . Mise en place de procédures substantives dans le cadre des interventions d'audit menées.
- Encadrement des équipes et revue des activités dans le cadre des interventions d'audit menées.
- Evaluation des risques liés aux estimations comptables.
- Rédaction de rapports et présentation des conclusions et recommandations aux clients.

Principaux secteurs d'activité: Oil & Gas, Pharmaceutique, Agro-alimentaire.

09/2018 - 09/2020 Alger

Auditeur Junior PwC Algérie

. Membre d'équipe d'audit chargée d'examiner la régularité des comptes et de veiller au respect des lois fiscales, de la réglementation locale et des normes internationales au sein de sociétés nationales et multinationales. (Audits CAC et Référés).

- Réalisation de travaux sur l'ensemble des cycles d'audit.
- Revue du contrôle Interne dans un environnement SOX et ISA.

Participation à une mission menée selon les normes PCAOB.

Principaux secteurs d'activité: Oil & Gas, Pharmaceutique, Agro-alimentaire, Automobile, BTP, sociétés de

Éducation

09/2017 - 07/2018 Lille / Alger

Master - Finance, parcours Finance et Trésorerie d'Entreprise Université de Lille - Mention Bien | Double diplôme en partenariat avec l'ESAA

09/2014 - 07/2017

Master - Sciences Commerciales, option Affaires Internationales HEC Alger | Major de promotion

07/2014 Alger

Concours d'Accès aux Grandes Écoles de Commerce **EP-SECG Draria**

09/2012 - 07/2014

École Préparatoire en Sciences Économiques, Commerciales et Sciences de Géstion

EP-SECG Draria

07/2011, 07/2012 Alger

Double Baccalauréat - Série Sciences expérimentales. 2011: Mention Bien, 2012: Mention Bien Lycée Omar Ibn El Khettab

Formations

Alger

Applying PCAOB Standards 2020 PwC Algérie / PwC France

Planning and journal entries.

Understand end to end process.

06/2020 - 07/2020

Séminaire du Core Program Audit ISA PwC Algérie / PwC France

- . Managing Audit Engagement (MAE) and Complexity (MC).
- . Finalising the Audit (FA) and Audit strategy (AS).

07/2019 Paris

Assurance 2 PwC France

- . Understanding and evaluating controls.
 - Developing an audit plan.
- . Designing Substantive Audit Procedures.

Stages pratiques

02/2018 - 06/2018 Alger

Stagiaire - Département Advisory PwC Algérie

. ONU FEMMES: Participation au soutien technique de la mise en œuvre des activités de renforcement des compétences de cadres institutionnels en matière d'égalité des sexes.

. Présidence du Gouvernement de la Tunisie : Participation au projet de soutien au gouvernement tunisien dans le cadre de la réforme de la fonction publique et de la modernisation de l'administration.

- . Production d'une note relative à l'augmentation du coût de la vie en Algérie (Juin 2018).
- Production d'un état des lieux des activités des Organismes de l'ONU présents en Algérie.
- Participation à la production d'une note sur les perspectives de coopération en Algérie.
- Participation à la rédaction de propositions techniques et financières à soumissionner dans le cadre d'appels d'offres.

02/2017 - 05/2017 Alger

Stagiaire

Ambassade de France en Algérie - Business France

- . Participation active à l'organisation de la journée algéro-française de l'Hôtellerie (Avril 2017).
- Prospection et recrutement d'entreprises françaises et algériennes.
- Organisation logistique et suivis post-opération.

06/2016 - 08/2016 Alger

Stagiaire **SONELGAZ**

. Etude du pack contractuel dans le cadre d'un partenariat étranger relatif à un projet de construction d'une centrale électrique.

Participation à des réunions de négociation entre les partenaires du projet.

06/2015 - 08/2015 Alger

Stagiaire SANOFI

Alger

Alger

Découverte du milieu professionnel, étude des fiches de poste et compréhension des différents métiers.

Réalisation d'entretiens auprès de responsables de différents départements : Marketing, Ressources Humaines, Finance et comptabilité, Audit Interne

Activités

09/2020 Alger

Animation d'une formation autour du contrôle interne PwC Algérie

12/2018 Alger

Représentante du cabinet au Forum de recrutement JOB DAY MDI Business School

02/2017 - 06/2017

Travail de recherche sur la Coopération Sud-Sud autour des objectifs de Développement Durable du Programme à l'horizon 2030 Programme des Nations Unies pour le Développement Algérie (PNUD)

04/2016 Alger

WikiStage HEC Alger, Organisatrice - "Future strats now" Soleil HEC

2016 - 2017 Alger

Membre du comité de rédaction Soleil HEC - Journal Liberté

2015 - 2017 Alger

Participation à des actions caritatives **Association START**

2013 - present Alger

Arabe (natif)

APEJ Junior Branch, Team Leader CISV International

Langues

Français (natif)

Anglais (professionnel)